臺灣臺中地方法院刑事判決　　　　　　 94年度易緝字第267號
公　訴　人　台灣台中地方法院檢察署檢察官
被　　　告　甲○○
上列被告因違反稅捐稽徵法案件，經檢察官提起公訴（93年度偵
字第9880、12985號），本院判決如下：
    主    文
甲○○連續幫助納稅義務人以詐術逃漏稅捐，處拘役參拾日，如
易科罰金，以參佰元折算壹日。
    犯 罪 事 實
一、甲○○明知附表所示之威士頓企業社、望春風休閒茶坊，均
    非其所出資經營，竟基於幫助實際經營人李有明（另由台灣
    台中地方法院檢察署通緝中）以詐術逃漏稅捐之概括犯意，
    連續於民國八十五年間及八十六年十一月間，透過蔡姓不詳
    男子介紹，將其身分證交予許茂男轉交李有明所僱用之譚維
    皓（業經本院判處拘役五十日），持向台中市稅捐稽徵處申
    請辦理營利事業設籍課稅（變更）登記，而同意擔任附表所
    示威士頓企業社、望春風休閒茶坊之人頭負責人，並按月領
    取新台幣（下同）二萬餘元至三萬元不等之擔任人頭負責人
    之代價，幫助李有明以未開立發票之詐術逃漏營業稅二十三
    萬七千零二十四元及七十七萬五千一百七十八元。嗣因台中
    市稅捐稽徵處查獲附表所示之威士頓企業社、望春風休閒茶
    坊，經營有女陪侍之視聽歌唱，與登記營業項目不符，且以
    未開立發票之詐術，逃漏營業稅，而裁處補繳營業稅並罰鍰
    ，始發現上情。
二、案經台灣台中地方法院檢察署檢察官自動檢舉偵查起訴。
    理    由
一、訊據被告甲○○否認幫助納稅義務人以詐術逃漏稅捐犯行，
    辯稱附表所示威士頓企業社、望春風休閒茶坊係李有明所經
    營，伊透過蔡姓男子介紹，將身分證交給許茂男，擔任附表
    所示威士頓企業社、望春風休閒茶坊之人頭負責人，每月領
    取二萬餘元至三萬元不等之車馬費，不知李有明利用伊逃漏
    營業稅，伊沒有幫助逃漏營業稅云云。惟查被告已坦承擔任
    附表所示威士頓企業社、望春風休閒茶坊之人頭負責人，按
    月領取擔任人頭負責人之代價等情，並有台中市稅捐稽徵處
    營利事業設籍課稅設立（變更）登記申請書、承諾書、台中
    市稅捐稽徵處暨財政部台灣省中區國稅局聯合查簽欠稅及違
    章簡復表、違章罰鍰明細、欠稅總歸戶查詢、台中市稅捐稽
    徵處工商稅課違章案件移辦單等影本附卷可稽。而附表所示
    威士頓企業社、望春風休閒茶坊實際負責人李有明之妻賴彩
    玉因違反稅捐稽徵法案件，亦經本院判處有期徒刑六月，有
    本院九十三年度訴字第一三二五號刑事判決在卷足憑，顯見
    附表所示登記被告為人頭負責人之威士頓企業社、望春風休
    閒茶坊確有逃漏營業稅二十三萬七千零二十四元及七十七萬
    五千一百七十八元。被告明知附表所示之威士頓企業社、望
    春風休閒茶坊，均非其出資經營，而係李有明所實際經營，
    仍同意登記為人頭負責人，按月領取擔任人頭負責人之代價
    ，自有幫助李有明逃漏營業稅之犯意，被告所辯無非飾卸之
    詞，不足採信，其犯行已堪認定。
二、核被告所為，係犯稅捐稽徵法第四十三條第一項之幫助納稅
    義務人以詐術逃漏稅捐罪。被告先後多次幫助納稅義務人以
    詐術逃漏稅捐犯行，時間緊接，犯罪構成要件相同，顯係基
    於概括犯意反覆為之，為連續犯，應論以一罪，依法加重其
    刑。爰審酌被告雖有違反建築法前科（經本院判處有期徒刑
    五月，併科罰金新台幣三十萬元，於八十八年二月十一日執
    行完畢，見卷附台灣高等法院被告全國前案紀錄表），且幫
    助納稅義務人以詐術逃漏稅捐，危害國家稅捐之徵收，惟擔
    任人頭負責人獲利非多，情節尚非嚴重，及其犯罪動機、目
    的、手段、犯罪後態度等一切情狀，處以如主文所示之刑，
    並諭知易科罰金之折算標準。又被告行為後，刑法第四十一
    條業經立法院通過修正為犯最重本刑為五年以下有期徒刑以
    下之刑之罪，而受六個月以下有期徒刑或拘役之宣告，因身
    體、教育、職業、家庭之關係或其他正當事由，執行顯有困
    難者，得以一元以上三元以下折算一日，易科罰金。但確因
    不執行所宣告之刑，難收矯正之效，或難以維持法秩序者，
    不在此限（另增訂第二項，併合處罰之數罪，均有前項情形
    ，其應執行之刑逾六月者，亦同），並經總統於九十年一月
    十日公布，同年月十二日生效，本件自應適用修正公布生效
    之新法諭知易科罰金之折算標準。
據上論斷，應依刑事訴訟法第二百九十九條第一項前段，稅捐稽
徵法第四十三條第一項，刑法第十一條前段、第二條第一項前段
、第五十六條、第四十一條第一項前段，罰金罰鍰提高標準條例
第二條，判決如主文。
本案經檢察官乙○○到庭執行職務。
中　　華　　民　　國　 　94　　年　　8 　　月　　2　　日
                  台灣台中地方法院刑事第八庭
                        審判長法  官  朱光國
                              法  官  洪俊誠
                              法  官  鍾堯航
附表
編號  商號名稱  營業所在地  人頭負責人  逃漏營業稅額
一    威士頓企  台中市中正  甲○○      二十三萬七千零二
      業社      路一０五號              十四元
                十樓
二    望春風休  台中市雙十  甲○○      七十七萬五千一百
      閒茶坊    路二段九二              七十八元
                號十樓
上正本證明與原本無異。
如不服本判決，應於送達後十日內向本院提出上訴狀（須附繕本
），上訴於台灣高等法院台中分院。
中　　華　　民　　國　 　94　　年　　8 　　月　　2　　日
                              書記官  葉泰濃
附錄本案論罪科刑法條全文
稅捐稽徵法第四十三條第一項：
教唆或幫助犯第四十一條或第四十二條之罪者，處三年以下有期
徒刑、拘役或科新台幣六萬元以下罰金。
